# 同一控制下无偿划转股权给全资子公司的账务处理

提问人：yishijie 时间：2021-09-03 14:33:04
急求：请教陈版主，母公司A将持有的B公司（注册资本 1000 万）的100%（B公司净资产 2000 万）股权无偿转让给全资子公司C，三个公司的单体应应如何进行账务处理，合并报表应如何处理？

回答人：chenyiwei
A将其持有的B公司100%股权转让给全资子公司C，转让后形成的持股结构为：A——C——B。
1 、A的个别报表层面：将其对B的长期股权投资成本转为对C的长期股权投资成本，借：长期股权投资——C，贷：长期股权投资——B。
A的合并报表层面不受影响。
2 、C的个别报表层面：按照同一控制下合并形成的长期股权投资进行会计处理，对应贷记资本公积；合并报表应追溯重述前期比较数据。